# 请教陈老师公司员工模拟股东如何处理

提问人：877046713 时间：2018-05-18 15:19:07
现有一家施工企业，准备在众多项目部（非分子公司，但是独立核算）中模拟股份制，以调动员工工作积极性，提高项目盈利能力，模拟股份制遵循风险共担、利益共享的原则，项目员工根据自身岗位等级缴纳一定份额的风险抵押金作为“模拟股本金”，从而获得与该特定岗位相对应的“模拟股份”，并按照持有的“模拟股份”份额，享受项目模拟股权“红利”的分配权，以及承担相应义务，项目模拟股权“红利”=项目计划成本-项目实际成本。模拟股本金，其实质为项目风险抵押金，起激励和有限责任的作用。模拟股东不是实际工商登记的股东，仅仅享有利润分配的请求权。请问陈老师，收到员工的模拟股东投资款作何处理，对员工进行分红呢？项目发生亏损，各模拟股东承担的损失呢？

回答人：chenyiwei
收到员工的模拟股东投资款应确认为负债（根据可能退出的时间作为其他流动/非流动负债）。对员工的分红按照《企业会计准则第 9号——职工薪酬》中对“利润分享计划”的规定处理。